臺灣士林地方法院交通事件裁定　　　　　　　　　　　九十年度交聲字第三九號
　　原處分機關　臺北巿交通事件裁決所
　　異　議　人
　　即受處分人　乙○○
右列受處分人因違反道路交通管理處罰條例案件，對於臺北市交通事件裁決所於民國
八十九年十一月廿七日所為之處分（原處分案號：北市裁三字第二二─Ｚ00000
000號），聲明異議，本院裁定如左：
    主  文
異議駁回。
    理  由
一、本件異議意旨略以：異議人乙○○於民國八十九年七月十二日凌晨零時許，駕車
    行經國道中山高速公路中港交流道北上匝道處，適逢國道公路警察局第三警察隊
    隊員甲○○等二名員警攔檢，當時現場尚有六至七輛受檢車輛，異議人依員警指
    示停放於最後位置，步行至車陣最前方處即警車旁排隊受測，待輪到異議人受測
    時，警員要求呼氣即以查驗證照為由，要異議人返回車上拿取證照檢查，異議人
    於受測報告尚未列印前即離開，惟警員收到異議人證照後即開立罰單，待異議人
    質疑後，即自一堆受測報告中抽出一張告知為異議人受測報告，該報告測量值為
    ０點三一毫克，因異議人當日並無豪飲，因而當場質疑該報告非異議人所測，要
    求重測，但員警不准重測，且該罰單違規事實欄處墨水顏色與他處不同，顯已填
    好，異議人懷疑是否為消化罰單而開立，且若異議人當場態度惡劣，依法理應扣
    留，但員警並未要求簽名，事後竟註記「交付拒簽，要求未果」，與當時事實不
    符等語。
二、原處分意旨略以：異議人即受處分人乙○○於民國八十九年七月十二日凌晨一時
    十二分，駕駛車牌號碼ＤＩ─０九九二號自小客車，行經國道中山高速公路中港
    交流道匝道時，經警酒精測定含量達零點三一毫克，因認異議人違反道路交通管
    理處罰條例第三十五條第一項第一款之規定，裁處異議人罰鍰新臺幣六千元，並
    吊扣駕駛執照六個月。
三、按修正前道路交通管理處罰條例第三十五條第一項第一款規定「汽車駕駛人，駕
    駛汽車有酒精濃度過量之情形者，處新台幣六千元以上一萬二千元以下罰鍰，並
    當場禁止其駕駛及吊扣其駕駛執照六個月。又汽車駕駛人飲酒後其吐氣所含酒精
    成份超過每公升○‧二五毫克以上者，不得駕車。道路交通安全規則第一百十四
    條第二款亦有明文。本件異議人於酒後駕車於上揭時地為警攔檢測定其吐氣酒精
    含量超過每公升○‧二五毫克以上，達到每公升○‧三一毫克，經國道公路警察
    局第三警察隊舉發後，由台北市交通事件裁決所裁處罰鍰新台幣六千元並吊扣駕
    駛執照六個月，業據承辦警員甲○○到庭供證明確，並有卷附舉發違反道路交通
    管理事件通知單、酒精測定值表各一紙可憑，異議人雖辯稱當日飲酒後並未超出
    法定酒精含量，該紙酒精測定值表並非伊測試結果，警員係事先寫好違規事實云
    云，惟為警員甲○○所否認，即異議人亦無法提供任何可供採信之證據以資證明
    當時承辯警員有以他人酒精測定值表而蓄意舉發異議人，且本院細閱舉發違反交
    通管理事件通知單原本，其筆跡及墨跡均相同，並無異議人所陳違規事實欄墨跡
    與他處明顯不同情形，即本院向國道公路警察局第三警察隊調取本件舉發違反道
    路交通管理事件通知單前後號碼之通知單，亦未發現有何足以認定係將他人違規
    事實移置予異議人而予舉發之情形，異議意旨所陳尚不足採。原處分機關據以援
    引上開規定，裁處罰鍰新台幣六千元並吊扣駕駛執照六個月，並無不當。本件異
    議為無理由，應予駁回。
三、據上論斷，應依道路交通案件處理辦法第十九條，裁定如主文。
中      華      民      國      九十一      年      二      月   十五   日
                                臺灣士林地方法院交通法庭
                                    法  官  詹  朝  傑
右正本證明與原本無異。
如不服本裁定，應於裁定送達後五日內，向本院提出抗告狀。
                                    書記官  陳  雅  加
中      華      民      國      九十一      年      二      月  二十一  日
